【裁判字號】    90,易緝,13
【裁判日期】    901105
【裁判案由】    違反麻醉藥品管理條例
【裁判全文】
臺灣宜蘭地方法院刑事判決                            九十年度易緝字第一三號
    公  訴  人  臺灣宜蘭地方法院檢察署檢察官
    被      告  甲○○
右列被告因違反麻醉藥品管理條例案件，經檢察官提起公訴（八十五年偵字第四七一
七號），及併案審理（台灣台北地方法院檢察署八十六年度偵字第二八八一號）本院
判決如左：
    主  文
甲○○連續施用第二級毒品，累犯，免刑。
    事  實
一、甲○○曾於民國八十二年間因違反肅清煙毒條例案件，經台灣高等法院判處有期
    徒刑三年一月確定，於八十五年一月二十九日縮短刑期執行完畢。竟仍不知悔改
    ，復基於施用第二級毒品甲基安非他命之概括犯意，於自八十五年十月二十四日
    某時起至十二月三十一日回溯四日內某時止，先後多次在台北縣友人家中及其他
    不詳處所施用第二級毒品甲基安非他命，嗣分別於八十五年十月二十六日下午三
    時三十分許，在宜蘭縣宜蘭市○○路民族一巷九號；同年十二月三十一日下午六
    時四十分許，在台北市○○○路○段三七二巷二七弄三六號，為警查獲。經本院
    裁定送觀察勒戒處所觀察、勒戒後，認無繼續施用毒品之傾向。
二、案經宜蘭縣警察局宜蘭分局報請台灣宜蘭地方法院檢察署檢察官偵查起訴暨台北
    市政府警察局信義分局報請台灣台北地方法院檢察署呈請台灣高等法院檢察署檢
    察長令轉台灣宜蘭地方法院檢察署檢察官併案審理。
    理  由
一、訊據被告甲○○坦承確於八十五年十月二十四日起至同年十二月三十一日回溯四
    日內某時止，於上揭地點多次施用第二級毒品甲基安非他命，僅辯稱同年十二月
    三十一日前四日內究係何時施用已經忘記等語。經查，被告甲○○於上揭二次為
    警查獲時均有採集尿液並送檢驗，經台北市立療養院、宜蘭縣衛生局檢驗結果，
    均呈安非他命陽性反應，此有台北市療養院、宜蘭縣衛生局出具尿液檢驗報告書
    各一紙在卷足稽。另法務部調查局以氣相層析質譜儀分析法複驗，亦呈甲基安非
    他命陽性反應，此有法務部調查局檢驗通知書一紙附卷可稽。按甲基安非他命經
    口服投與後約百分之七十於二十四小時內自尿中排出，約百分之九十於九十六小
    時內自尿中排出，依上開資料推斷，從尿液採集時間算至吸食時間，最長可能不
    會超過四日，有八十一年二月八日行政院衛生署藥物食品檢驗局（八一）藥檢壹
    字第００一一五六號函附卷可稽，足徵被告於查獲採尿送前四日前某時，仍有施
    用毒品之犯行。另查，被告經本院送觀察勒戒處所觀察勒戒後，認無繼續施用毒
    品之傾向，有本院九十年度易緝字第一三號觀察、勒戒裁定書、台灣宜蘭看守所
    附設勒戒處所無繼續施用毒品傾向證明書各一份，均足證被告確有於事實欄所指
    時間內施用毒品之犯行。綜上，本件事證明確，被告犯行洵堪認定。
二、被告行為後，毒品危害防制條例已於八十七年五月二十日公布，自同月二十二日
    起施行，以之與行為時之麻醉藥品管理條例相比較結果，以裁判時之新法即毒品
    危害防制條例之規定有利於被告，自應適用該新法。核被告所為，係犯毒品危害
    防制條例第十條第二項之施用第二級毒品罪。其持有毒品之低度行為為施用毒品
    之高度行為所吸收，不另論罪。又被告施用毒品之行為，時間密接、犯罪構成要
    件相同，顯係基於概括犯意為之，為連續犯，應依加重其刑。再查，被告有前揭
    事實欄所指之犯罪科刑及執行情形，其於五年內再犯有期徒刑以上之本罪，為累
    犯，應遞加重本刑。然被告經本院裁定送觀察、勒戒後，認無繼續施用毒品之傾
    向，揆諸前開說明，應依法為免刑之判決。
三、檢察官移送併案審理部分，公訴人雖漏未論列，然該部分與已起訴之事實有連續
    犯之裁判上一罪關係，為起訴效力所及，本院自得併予審理，附此敘明。
據上論斷，應依刑事訴訟法第二百九十九條第一項但書，毒品危害防制條例第十條第
二項、第二十條第二項、第三十五條第三款，刑法第十一條前段、第二條第一項前段
、第五十六條、第四十七條，判決如主文。
本案經檢察官廖允松到庭執行職務
中    華    民    國      九    十      年      十    一    月    五    日
                                        臺灣宜蘭地方法院刑事第二庭
                                                法  官  郭  淑  珍
右正本證明與原本無異。
如不服本判決，應於判決送達後十日內向本院提出上訴狀( 應附繕本 )，上訴於臺灣
高等法院。
                                                書記官  李  明  威
中    華    民    國      九    十      年      十    一    月    六    日
附錄法條：
毒品危害防制條例第十條第二項
施用第二級毒品者，處三年以下有期徒刑。


司法院資訊處製作；財團法人民間司法改革基金會備份。
